【裁判字號】    98,審再,12
【裁判日期】    990104
【裁判案由】    再審之訴
【裁判全文】
臺灣高雄地方法院民事裁定              98年度審再字第12號
再審原告    祥展營造有限公司
法定代理人  乙○○
再審被告    石安水泥製品實業股份有限公司
法定代理人  甲○○
上列當事人間請求給付買賣價金事件，再審原告對民國98年8 月
10日本院97年度訴字第172 號確定判決，提起再審，本院裁定如
下：
    主  文
再審之訴駁回。
再審訴訟費用由再審原告負擔。
    理  由
一、按再審之訴，應於30日之不變期間內提起；前項期間，自判
    決確定時起算，判決於送達前確定者，自送達時起算；其再
    審之理由發生或知悉在後者，均自知悉時起算；但自判決確
    定後已逾5 年者，不得提起；以第496 條第1 項第5 款、第
    6 款或第12款情形為再審之理由者，不適用前項但書之規定
    。再審之訴，應以訴狀表明下列各款事項，提出於管轄法院
    為之：(一)當事人及法定代理人；(二)聲明不服之判決及提起再
    審之訴之陳述；(三)應於如何程度廢棄原判決及就本案如何判
    決之聲明；(四)再審理由及關於再審理由並遵守不變期間之證
    據。民事訴訟法第500 條、第501 條分別定有明文。又提起
    再審之訴，應依民事訴訟法第501 條第1 項第4 款表明再審
    理由，及關於再審理由並遵守不變期間之證據，此為必須具
    備之程式；所謂表明再審理由，必須指明確定判決有如何合
    於法定再審事由之具體情事始為相當，倘僅泛言有何條款之
    再審事由，而無具體情事者，仍難謂已合法表明再審事由；
    既未合法表明再審事由，即為無再審之事由，性質上無庸命
    其補正，最高法院61年台再字第137 號判例意旨參照。
二、本件再審意旨略以：伊於民國98年11月25日依址設台中市○
    區○○路262 巷10號1 樓屋主之通知收受法院裁定，始知鈞
    院97年度訴字第172 號民事事件（下稱系爭事件）業已判決
    確定，惟伊並未收受系爭事件之判決書，根本無從答辯，系
    爭事件之通知及判決書顯均有送達不合法之情形，並聲明：
    (一)鈞院97年度訴字第172 號民事確定判決應予撤銷。(二)再審
    訴訟費用由再審被告負擔。
三、經查，本院依職權調閱本院97年度訴字第172 號給付買賣價
    金事件卷宗，系爭事件之民事判決書已於98年8 月28日寄存
    送達再審原告法定代理人乙○○之戶籍地址台中市○區○○
    ○路695 號4 樓之3 ，有送達證書（誤載為送達裁定）在卷
    可稽，系爭民事判決於98年10月5 日確定，再審原告遲至96
    年12月8 日始提起本件再審之訴，顯已遲誤再審期間，甚為
    明確。再按民事訴訟法第496 條規定，對於確定之終局判決
    始得提起再審之訴，未確定者，並非得提起之，惟本件再審
    原告卻又主張系爭事件之判決未合法送達，亦即上開判決並
    未確定，實與其提起再審之訴之意旨矛盾，從而，亦難認再
    審原告針對未確定之民事判決提起再審之訴為合法，揆諸前
    揭說明，本件再審之訴不合法，應予裁定駁回。
四、依民事訴訟法第502 條第1 項、第95條、第78條，裁定如主
    文。
中    華    民    國    99    年    1     月    4     日
                     民事第二庭法  官  盧怡秀
正本係照原本作成。
如對本裁定抗告須於裁定送達後10日內向本院提出抗告狀，並繳
納裁判費新台幣1,000元。
中    華    民    國    99    年    1     月    4     日
                               書記官  林惟英

司法院資訊處製作；財團法人民間司法改革基金會備份。
